臺灣屏東地方法院刑事裁定　　　　　　　100年度秩抗字第1號
抗　告　人
即被移送人　張建傑
上列抗告人因違反社會秩序維護法案件，不服本院潮州簡易庭於
民國100 年5 月31日所為第一審裁定(100年度潮秩字第17號) ，
提起抗告，本院普通庭裁定為第二審裁定如下：
    主  文
原裁定撤銷，發回本院潮州簡易庭。
    理  由
一、原裁定意旨略以：抗告人即被移送人張建傑於民國100 年4
    月5 日21時許，在屏東縣枋寮鄉○○村○○路715 號前，因
    有攜帶類似真槍之玩具槍的違反社會秩序維護法行為，爰依
    社會秩序維護法第45條第1 項、第22條第3 項前段、第65條
    第3 款，裁處抗告人新臺幣（下同）12,000元罰鍰，並沒入
    扣案之鐵製槍1 把、彈匣1 個（原內含鐵珠12顆）、夾鏈帶
    1 個（內含鐵珠25顆）。
二、抗告意旨略以：伊之母親因見尤志嘉持扣案之玩具槍在廟會
    處所把玩，伊母見狀，遂叫伊將尤志嘉所持之玩具槍搶下，
    是伊僅是要將尤志嘉之玩具槍搶下，以避免造成他人之危害
    ，伊主觀上欠缺持玩具槍之故意等語。。
三、按無正當理由，攜帶類似真槍之玩具槍，而有危害安全之虞
    者，處3 日以下拘留或18,000元以下罰鍰，社會秩序維護法
    第65條第3 款定有明文。原裁定以前開條文據以裁處抗告人
    罰鍰，固非無見，惟查：
（一）抗告人於警詢時供稱：伊所持槍枝為一名叫尤志嘉男子在
      100 年4 月5 日晚上交給伊，他當時交給伊一個包包，但
      沒有告訴伊包包內有槍枝，伊根本不知道包包裡面裝什麼
      ，是警方捉到伊時，打開包包才知道裡面裝了一把槍等語
      （見本院潮州簡易庭社會秩序維護法卷宗第7 頁）；另同
      案被移送人尤志嘉於警詢時則供稱：伊是在100 年4 月5
      日下午去枋寮國中旁掃墓時發現該包包，打開後發現裡面
      有空氣槍1 支、彈匣1 個、夾鏈帶內有鐵珠25個，伊因當
      日有喝酒，且怕廟會人多東西會遺失，伊才將包包交給張
      建傑保管，張建傑並不知道包包內放有槍枝，張建傑是被
      警方查獲時打開包包才知道包包內有放槍（見本院潮州簡
      易庭社會秩序維護法卷宗第10頁背面）。
（二）觀以抗告人與尤志嘉於警詢時之供述，均互核一致，並無
      出入。惟參以抗告人首揭抗告意旨，抗告人似於100 年4
      月5 日為警查獲前，抗告人即已知悉該扣案物品存在。是
      本件查獲過程實情為何？抗告人何時知悉該槍枝存在？抗
      告人於收受尤志嘉所交付之包包時，是否已知悉或可得而
      知該包包內置放有扣案物品？均尚待查明。
（三）再者，前揭條文所謂「危害安全之虞」，須視行為人之言
      詞舉動、時間、地點、身分等加以考量，必須其攜帶類似
      真槍之玩具槍行為，客觀上可致危害公共秩序、社會安寧
      之虞，始能加以處罰，並非有類似真槍被查獲，即一概認
      為有危害安全之虞（司法院81年3 月18日（81）廳刑一字
      第280 號法律問題研究意見參照）。從而，苟抗告人於警
      詢之供述為真，則查獲前開扣案物品既置放於抗告人之所
      持有之包包內，而抗告人亦未知悉該包包內置放有扣案物
      品，則抗告人是否有前開規定之「危害安全之虞」，不無
      有進一步調查與研求之餘地。
四、綜上所述，原裁定既有前開瑕疵可指，本院應將原裁定撤銷
    ，並發回本院潮州簡易庭，嗣於傳喚相關人等到庭查明後，
    另為適法之處理。
五、依社會秩序維護法第58條、第92條、刑事訴訟法第413 條，
    爰裁定如主文。
中    華    民    國  100     年    7     月    29    日
                  刑事第二庭    審判長法  官  潘正屏
                                      法  官  涂裕洪
                                      法  官  羅森德
以上正本證明與原本無異。
本裁定不得抗告。
中    華    民    國  100     年    7     月    29    日
                                書記官  盧姝伶